# 关于租用农业生产企业房产设备的发票开具问题

提问人：lxj1976315 时间：2012-10-24 11:43:25
各位老师： 现在所审计的一家农业生产企业（A）向租用了另一家农业生产企业（B）的房产、设备，价值总额约有 1000 万，租金一次支付了 700 万，但是B企业的房产在盖在从农民手里租用的耕地上的，没有房产证，也没有交过房产税，B企业收到租金，但是没有向A企业开具发票，A企业根据向B付款的银行单据以及合同入账，询问A企业人员没有发票的原因，A企业人员回答，“B企业开不出发票，如果去税务局代开，那么需要交的税就多了，不只有是营业税这一块，房子盖了多少年了，从没有交过税，问税务局的人，税务局的人也不建议开发票，说是只要不开就没有人管，都是农业生产企业，没人去查。而且根据银行单据和合同也能证明这项业务的实质。”请问各位老师，A企业这么做有多大的税务风险，对于我们来说审计风险有多大？

回答人：chenyiwei
如果虽然没有发票，但该项业务的真实性及其经济实质可通过其他方式取得的证据所形成的完整证据链加以证明，则依据经济实质进行相关的会计处理和信息披露应不会有太大问题。（建议关注：如果租赁标的物的价值总额约有 1000 万，租金一次支付了 700 万，则是否应认定为融资租赁的问题，即承租人实际上享有或承担租赁标的物所有权上的主要风险和报酬，这需要综合分析判断。）
税务方面主要的风险点是：（ 1 ）因无正规发票，相关租金不能税前扣除，需作纳税调整；（ 2 ）是否可能涉及《发票管理办法》第四十一条“违反发票管理法规，导致其他单位或者个人未缴、少缴或者骗取税款的，由税务机关没收违法所得，可以并处未缴、少缴或者骗取的税款 1 倍以下的罚款”？对此请税务专业的网友指正，谢谢！

提问人：ycwl 时间：2012-12-08 16:07:46
回复 chenyiwei 的帖子
版主，再问 房产没有房产证折旧可否扣除?土地产权证未办下时可否入无形资产，并计提摊销。
我的理解是：可以财务入账，但折旧 摊销不一定让扣除。就像固资没有发票折旧不一定让扣除一样。

回答人：chenyiwei
应可以这样理解。